# 公司收到政府补助，然后成立了项目公司，由谁确认递延收益？

提问人：3skyb 时间：2023-01-13 17:09:29
陈版请问：公司收到政府补助，然后成立项目公司，具体生产活动由项目公司进行，公司把补助款打给项目公司。公司收到政府补助作为其他应付款，付出冲减其他应付款。项目公司收到款作为递延收益，然后摊销。请问这样正确么。项目公司和公司之间是不是应该签订合同，合同内容需要说明情况和政府补助的情况嘛？谢谢陈版解答

回答人：chenyiwei
如果相关批文明确是对该特定项目的补助，且母公司一开始就明确了将设立项目公司并将补助款转给该项目公司，则母公司属于代收代付，项目公司可在收到时计入递延收益，后续项目年限内摊销。
其他情况，母公司将款项转给子公司应作为对子公司的资本性投入处理。但不影响合并报表层面对该项政府补助的摊销确认。